臺灣基隆地方法院刑事判決　　　　　　　100年度訴字第902號
公　訴　人　臺灣基隆地方法院檢察署檢察官
被　　　告　倪春葉
上列被告因毒品危害防制條例案件，經檢察官提起公訴（100 年
度毒偵字第2248號），被告就被訴事實為有罪之陳述，本院合議
庭裁定由受命法官獨任進行簡式審判程序審理，判決如下：
    主  文
倪春葉施用第一級毒品，累犯，處有期徒刑捌月；又施用第二級
毒品，累犯，處有期徒刑伍月。應執行有期徒刑壹年。
    事實及理由
一、前案紀錄：
    倪春葉前因施用第二級毒品案件，經本院裁定送觀察、勒戒
    後，認無繼續施用毒品之傾向，於民國94年5 月13日執行完
    畢釋放，並由臺灣基隆地方法院檢察署檢察官於94年5 月12
    日，以94年度毒偵緝字第49號為不起訴處分確定。又因連續
    施用第一級毒品及施用第二級毒品案件，經本院於94年12月
    21日，以94年度訴字第790號判決各判處有期徒刑6 月、3月
    ，應執行有期徒刑8 月確定；再因連續施用第一級毒品案件
    ，經本院於95年6 月1日，以95年度訴字第309號判決判處有
    期徒刑6 月確定後，復因施用第二級毒品案件，經本院於95
    年6 月19日，以95年度基簡字第536號判決判處有期徒刑4月
    確定，後兩案所處之刑嗣經裁定應執行有期徒刑9 月確定，
    並與前案所定應執行8月有期徒刑合併執行，於96年5月25日
    假釋出監付保護管束，嗣經撤銷假釋，惟因中華民國九十六
    年罪犯減刑條例於96年7 月16日公布施行，上述案件經依法
    減刑及定應執行刑後，已無殘餘刑期可執行而執行完畢（構
    成累犯）。
二、倪春葉仍未戒除毒癮惡習，分別基於施用第一級、第二級毒
    品之犯意，於下列時、地，施用第一級、第二級毒品，嗣於
    下列時、地查獲，並採集其尿液送驗後，始悉其犯行：
  (一)於100年9月11日上午9時許，在基隆市○○路4之9號3樓住處
    ，將安非他命置入玻璃球吸食器上燒烤使生霧化白煙再以口
    鼻吸食，藉以施用第二級毒品安非他命1次。
  (二)於100年9月11日上午10時許，在基隆市○○路麥當勞速食店
    廁所內，以針筒注射之方式，施用第一級毒品海洛因1 次。
    嗣於100年9月12日零時45分許，在基隆市○○路、劉銘傳路
    口，因行跡可疑，為警盤查，經其同意採其尿液送驗，結果
    分呈嗎啡、安非他命陽性反應。
三、本件被告倪春葉所犯者非為死刑、無期徒刑、最輕本刑為3
    年以上有期徒刑之罪或高等法院管轄第一審案件，其於準備
    程序進行中，先就被訴事實為有罪之陳述，經告知其簡式審
    判程序之要旨，並聽取公訴人、被告之意見後，本院業已依
    刑事訴訟法第273 條之1第1項之規定，裁定由受命法官獨任
    以簡式審判程序進行本案之審理。
四、認定事實所依據之證據及理由：
  (一)被告自白：被告於本院審理中自白其於前述時、地施用第一
    級毒品海洛因、施用第二級毒品安非他命之犯行事實，其任
    意自白核與下列事證相符，應堪可採為證據。
  (二)尿液檢驗結果：台灣檢驗科技股份有限公司濫用藥物檢驗報
    告1 紙，足證被告經警查獲後採集之尿液經檢驗結果，分呈
    施用第一級毒品海洛因代謝後之嗎啡及第二級毒品安非他命
    陽性反應。
  (三)臺灣高等法院被告前案紀錄表在卷可按，足證被告確有如事
    實欄所載之觀察勒戒、徒刑執行等情形。
五、論罪及科刑之理由：
  (一)查海洛因、安非他命分係毒品危害防制條例所列管之第一級
    毒品、第二級毒品，此為該條例第2條第2項第1款、第2款所
    明定。核被告倪春葉所為，係犯毒品危害防制條例第10條第
    1項之施用第一級毒品罪及同條例第10條第2項之施用第二級
    毒品罪。被告上開施用第一級毒品海洛因、第二級毒品安非
    他命時，所持有毒品海洛因、毒品安非他命之低度行為，應
    為其施用毒品之高度行為所吸收，均不另論罪。
  (二)被告先後所犯上開2 罪，犯意各別，行為不同，應予分論併
    罰。
  (三)被告前曾受如事實欄所示之有期徒刑執行完畢，有臺灣高等
    法院被告前案紀錄表在卷可按，其於受事實欄所示有期徒刑
    執行完畢後之5 年內，故意再犯本件有期徒刑以上之罪，為
    累犯，其所犯上開2罪，均應依刑法第47條第1項加重其刑。
  (四)本院審酌被告犯罪之動機，曾有施用毒品前科，仍不知戒除
    ，再度施用毒品，惟犯罪後坦承犯行，且所犯之施用毒品犯
    行乃戕害自己身心健康，尚未危及他人等一切情狀，分別量
    處如主文所示之刑，並定應執行刑。
據上論斷，應依刑事訴訟法第273條之1、第299條第1項前段，毒
品危害防制條例第10條第1項、第2項，刑法第11條前段、第47條
第1項、第51條第5款，判決如主文。
本案經檢察官張長樹到庭執行職務。
中    華    民    國   100    年    12    月    30    日
                  刑事第五庭法    官  齊  潔
以上正本證明與原本無異。
如不服本判決應於收受送達後10日內向本院提出上訴書狀，並應
敘述具體理由；其未敘述上訴理由者，應於上訴期間屆滿後20日
內向本院補提理由書（均須按他造當事人之人數附繕本）「切勿
逕送上級法院」。
中    華    民    國   100    年    12    月    30    日
                            書 記 官  李繼業
附錄論罪法條：
毒品危害防制條例第10條
施用第一級毒品者，處 6 月以上 5 年以下有期徒刑。
施用第二級毒品者，處 3 年以下有期徒刑。